【裁判字號】    98,訴,1828
【裁判日期】    980619
【裁判案由】    毒品危害防制條例
【裁判全文】
臺灣臺中地方法院刑事判決              98年度訴字第1828號
公  訴  人  臺灣臺中地方法院檢察署檢察官
被      告  甲○○
                    （另案羈押在臺灣臺中看守所）
上列被告因違反毒品危害防制條例案件，經檢察官提起公訴（98
年度毒偵字第1458號），被告於本院準備程序進行中就被訴事實
為有罪之陳述，經本院合議庭裁定改依簡式審判程序審理，判決
如下：
    主    文
甲○○施用第一級毒品，累犯，處有期徒刑壹年；又施用第二級
毒品，累犯，處有期徒刑伍月。應執行有期徒刑壹年參月。
    犯罪事實及理由
一、犯罪事實：甲○○前於民國83年間，因違反麻醉藥品管理條
    例及藥事法等案件，經臺灣高等法院臺中分院裁定合併定其
    應執行刑為有期徒刑7年4月（吸用麻藥7月、10月，轉讓禁
    藥1年8月及販賣麻藥5年6月4罪併定）確定，於88年8月27日
    因縮短刑期假釋付保護管束出監，嗣上開假釋遭撤銷而執行
    殘刑3年11月15日，於90年3月8日入監執行殘刑，於93年6月
    8日縮刑期滿執行完畢。又其於89年間，因施用毒品案件，
    經依本院裁定令入勒戒處所觀察、勒戒後，認有繼續施用毒
    品之傾向，經本院裁定令入戒治處所執行強制戒治，而於89
    年10月6日停止強制戒治付保護管束，於90年5月17日保護管
    束期滿未經撤銷保護管束，視為強制戒治執行完畢。其於90
    年強制戒治執行完畢後5年內之93年、94年間，復因施用毒
    品案件，經臺灣高等法院臺中分院及本院分別判處有期徒刑
    7月、1年、8月、6月（所犯毒品危害防制條例案件判處有期
    徒刑1年、6月部分，因適用中華民國九十六年罪犯減刑條例
    ，減刑後與其另案違反槍砲彈藥刀械管制條例案件，經臺灣
    高等法院臺中分院裁定應執行有期徒刑3年10月確定，接續
    執行尚未執行完畢）。詎猶不知戒絕毒癮，基於施用第一級
    毒品海洛因之犯意，於98年3月2日晚間某時，在臺中縣潭子
    鄉○○路○段331巷1號住處，以將海洛因摻水溶解置於注射
    針筒內注射之方式，施用第一級毒品海洛因1次。另基於施
    用第二級毒品甲基安非他命之犯意，於98年2月28日上午某
    時，在前開住處，以將甲基安非他命置於玻璃球吸食器內點
    火燒烤後吸其煙氣之方式，施用第二級毒品甲基安非他命1
    次。嗣經警於98年3月3日21時10分許，徵得其同意後，採集
    尿液送驗結果，呈嗎啡、甲基安非他命陽性反應，始查悉上
    情。
二、證據名稱：
(一)、被告甲○○於本院審理時之自白。
(二)、中山醫學大學附設醫院檢驗科藥物檢測中心尿液檢驗報告、
    臺中市警察局第二分局委託鑑驗尿液代號與真實姓名對照表
    、臺中市警察局第二分局永興派出所採集尿液鑑定同意書各
    乙紙在卷可參。
(三)、臺灣臺中地方法院檢察署刑案資料查註紀錄表、臺灣高等法
    院被告前案紀錄表（被告前案及素行之認定）。
三、論罪科刑部分：按海洛因為毒品危害防制條例第2條第2項第
    1款所明定之第一級毒品，甲基安非他命為毒品危害防制條
    例第2條第項第2款所明定之第二級毒品。核被告甲○○所為
    ，係犯毒品危害防制條例第10條第1項之施用第一級毒品罪
    ，及同條第2項之施用第二級毒品罪。被告為供已施用而於
    施用前持有第一級毒品海洛因、第二級毒品甲基安非他命之
    低度行為，分別為其施用之高度行為所吸收，均不另論罪。
    被告所犯施用第一級毒品罪與施用第二級毒品罪2罪間，其
    犯意各別，行為互殊，應予分論併罰。被告前因違反麻醉藥
    品管理條例及藥事法等案件，經臺灣高等法院臺中分院裁定
    合併定其應執行刑為有期徒刑7年4月（吸用麻藥7月、10月
    ，轉讓禁藥1年8月及販賣麻藥5年6月4四罪併定）確定，送
    監執行，於88年8月27日因縮短刑期假釋付保護管束出監，
    嗣上開假釋遭撤銷而仍須執行殘刑3年11月15日，於90年3月
    8日入監執行殘刑，並於93年6月8日縮刑期滿執行完畢，此
    有臺灣高等法院被告前案紀錄表1份在卷可憑，其於受徒刑
    執行完畢後5年以內，故意再犯本件有期徒刑以上之罪，為
    累犯，均應依刑法第47條第1項之規定，各加重其刑。爰審
    酌被告前有多次施用毒品前科，仍無法戒絕毒癮，竟又再次
    施用第一級毒品海洛因及第二級毒品甲基安非他命，無視於
    毒品對於自身健康之戕害及國家對於杜絕毒品犯罪之禁令，
    惟審酌施用毒品係自戕行為，並未因此而危害他人，所生損
    害不大，犯罪手段尚屬平和及坦承犯行，態度良好等一切情
    狀，各量處如主文所示之刑，並定其應執行刑，以示懲儆。
據上論斷，應依刑事訴訟法第273條之1第1項、第299條第1項前
段、第310條之2，毒品危害防制條例第10條第1項、第2項，刑法
第11條前段、第47條第1項、第51條第5款，判決如主文。
中    華    民    國    98    年    6     月    19    日
                        臺灣臺中地方法院刑事第十五庭
                            法  官  劉麗瑛
以上正本證明與原本無異。
如不服本判決應於收受判決後10日內向本院提出上訴書狀，並應
敘述具體理由；其未敘述上訴理由者，應於上訴期間屆滿後20日
內向本院補提理由書（均須按他造當事人之人數附繕本）「切勿
逕送上級法院」。
                            書記官  王玟
中    華    民    國    98    年    6     月    19    日
附錄論罪科刑法條全文：
毒品危害防制條例第10條
施用第一級毒品者，處六月以上五年以下有期徒刑。
施用第二級毒品者，處三年以下有期徒刑。


司法院資訊處製作；財團法人民間司法改革基金會備份。
